臺灣高等法院民事裁定　　　　　　　　　96年度非抗字第38號
抗　告　人　甲○○
　　　　　　　　　　　　號
上列抗告人因與相對人乙○○間拍賣抵押物事件，對於中華民國
96年6月5日臺灣桃園地方法院96年度抗字第62號裁定提起抗告，
本院裁定如下：
    主  文
抗告駁回。
抗告程序費用由抗告人連帶負擔。
    理  由
一、按對於抗告法院之裁定再為抗告，僅得以其適用法規顯有錯
    誤為理由，並經原法院之許可者為限。前項許可，以原裁定
    所涉及之法律見解具有原則上重要性者為限，非訟事件法第
    45條第3項、第4項定有明文。
二、本件相對人向臺灣桃園地方法院（下稱桃園地院）聲請就如
    附表所示之不動產為拍賣，經桃園地院於民國96年3月15日
    以95年度拍字第668號民事裁定准予拍賣。抗告人不服提起
    抗告，經桃園地院合議庭於96年5月1日以96年度抗字第62號
    裁定駁回該抗告。抗告人不服提起再抗告，經桃園地院於96
    年6月5日以96年度抗字第62號裁定不許可而駁回再抗告後，
    抗告人不服，向本院提起抗告。
三、本件原法院以：對非訟事件抗告法院之裁定再為抗告，僅得
    以適用法規顯有錯誤，並涉及法律見解具原則上重要性而有
    加以闡釋之必要為限。而所謂適用法規顯有錯誤，係指原第
    二審法院裁定就其取捨證據所確定之事實適用法規顯有錯誤
    而言。又所謂原則上之重要性，係指該訴訟事件所涉及之法
    律問題意義重大而有加以闡釋之必要而言。惟抗告人之再抗
    告理由所指均屬事實認定之問題，核與適用法規是否顯有錯
    誤無涉，更未涉及法律意義重大而有加以闡釋必要之情形，
    且本件原法院既經斟酌相對人所提他項權利證明書、系爭抵
    押權設定契約書各1件、土地登記第2類謄本2件、匯款回條
    聯4 件等事證，而為准許拍賣抵押物之裁定，自無不當，而
    裁定駁回抗告人之再抗告。查，按所謂適用法規顯有錯誤，
    係指確定裁判所適用之法規顯然不合於法律規定，或與現尚
    有效之判例、解釋顯然違反者而言，並不包括認定事實錯誤
    、取捨證據失當、判決不備理由及在學說上諸說併存致發生
    法律上見解歧異等情形在內。且法院對聲請拍賣抵押物為准
    否之裁定，係屬非訟事件之裁定，僅依非訟事件程序，就聲
    請人提出之證明文件之形式上要件是否具備，予以審查已足
    ，並無進一步確定實體上法律關係存否之必要，抗告人如有
    爭執，應另行提起訴訟以資解決，尚難謂有違非訟事件法第
    32 條第1項關於法院職權調查事實及證據之規定。本件抗告
    意旨，仍執抵押權人應提出所擔保之票據債權證明、設定抵
    押契約書等文件，有違非訟事件法第16條（即94年2月5日修
    正後現行非訟事件法第32條第1項）為職權調查事實及形式
    審查程度，原法院之證據及事實認定不實，屬涉及法律見解
    具有原則上重要性，應為全盤審查認定判斷云云，惟核其抗
    告狀所載內容，係就原法院取捨證據及認定事實之職權行使
    指摘其為不當，並就原裁定所論斷者，任意指摘為違反非訟
    事件形式審查之規定與適用法規顯有錯誤無涉，尤難謂所涉
    及之法律見解具有原則上之重要性。再抗告不合法，原法院
    裁定駁回其再抗告，核無違誤。是抗告人對之提起本件抗告
    ，聲明廢棄原裁定，為無理由，應予駁回。
四、據上論結，本件抗告為不合法，爰裁定如主文。
中　　華　　民　　國　　96　　年　　8 　　月　　 8　　日
                  民事第七庭
                      審判長法　官  鄭三源
　　　　　　　　　　　      法　官　周美月
　　　　　　　　　　　      法　官　王聖惠
正本係照原本作成。
不得聲明不服（本件為終審裁定）。
中　　華　　民　　國　　96　　年　　8 　　月　　9 　　日
　　　　　　　　　　　　　　書記官  陳樂觀
